# 联合营顺流交易抵消

提问人：hbwgh 时间：2019-12-28 08:05:10
陈老师好，关于联合营顺流交易抵消的一个问题，若 A 公司的联合营公司为 B，A对 B销售商品，为何在合并报表层面，不论 B 公司当年是否出售商品，或者出售多少商品，都要把 A确认的收入成本全部抵消？

回答人：chenyiwei
不是全额抵销，是按比例抵销。这是权益法核算作为“单行合并”的考虑导致的。参考：https://bbs.esnai.com/forum.php? ... d=102042&page=1